【裁判字號】    99,訴,1557
【裁判日期】    991220
【裁判案由】    偽造文書
【裁判全文】
臺灣臺南地方法院刑事判決              99年度訴字第1557號
公  訴  人  臺灣臺南地方法院檢察署檢察官
被      告  王俊傑
被      告  施汝倫
上列被告等因偽造文書案件，經檢察官提起公訴（99年度營偵字
第1008號），被告等就犯罪事實為有罪之陳述，本院合議庭裁定
由受命法官獨任進行簡式審判程序，判決如下：
    主  文
王俊傑、施汝倫共同犯行使偽造私文書罪，王俊傑累犯，處有期
徒刑陸月，施汝倫處有期徒刑參月，如易科罰金均以新臺幣壹仟
元折算壹日；臺南縣警察局學甲分局調查筆錄（第壹份）、臺南
縣警察局學甲分局調查筆錄（第貳份）、臺南縣警察局學甲分局
逮捕犯罪嫌疑人通知書上偽造之「王俊凱」之簽名與指印各捌枚
、臺南警察局學甲分局親友通知書上偽造之「莊雯玲」之簽名壹
枚，均沒收。
    事實及理由
一、犯罪事實：王俊傑前因搶奪案件，經法院判處有期徒刑2年2
    月確定，於民國98年2月9日執行完畢，竟仍不知悔改，於99
    年1月16日晚上8時20分許，在臺南縣學甲鎮○○路219號前
    ，因持有毒品經臺南縣警察局學甲分局警員當場查獲（王俊
    傑涉嫌違反毒品危害防制條例案件部分，另案在臺灣高雄戒
    治所執行強制戒治中），因自身涉嫌另案經本院及臺灣臺南
    地方法院檢察署通緝而恐經警查知真實姓名年籍等資料，遂
    向警員虛偽陳報其兄之姓名「王俊凱」，並基於偽造私文書
    後持以行使之犯意，接續在附表所示文書，偽造「王俊凱」
    之簽名與指印各8 枚，而表示係王俊凱本人；嗣因警要求親
    友前來簽收逮捕通知書時，為能繼續佯為王俊凱，遂藉由撥
    打電話通知親友之機會，撥打電話予施汝倫告以上情，要求
    施汝倫共同為之而佯裝為王俊凱之配偶即莊雯玲，嗣施汝倫
    前往臺南縣警察局學甲分局，即承接並與王俊傑共同基於偽
    造私文書後持以行使之犯意聯絡，亦在臺南縣警察局學甲分
    局親友通知書上，偽造「莊雯玲」之簽名1枚，而表示係莊
    雯玲本人，嗣經警比對王俊凱口卡片查覺有異而查悉上情，
    足以生損害於王俊凱、莊雯玲及警察機關對於偵查犯罪之正
    確性。案經臺南縣警察局學甲分局報告臺灣臺南地方法院檢
    察署檢察官偵查起訴。
二、本件被告王俊傑、施汝倫所犯係死刑、無期徒刑、最輕本刑
    為3年以上有期徒刑以外之罪，其於準備程序中就被訴事實
    為有罪之陳述，經法官告知簡式審判程序之旨，並聽取公訴
    人及被告之意見後，認宜為簡式審判程序，依刑事訴訟法第
    273條之1第1項規定，裁定進行簡式審判程序加以審理，則
    依據刑事訴訟法第273條之2、同法第159條第2項之規定，不
    適用傳聞法則有關限制證據能力之相關規定；並得依同法第
    310條之2之準用同法第454條之規定製作略式判決書（僅記
    載「證據名稱」），合先敘明。
三、前項犯罪事實，有下列事證足資證明：
  (一)被告王俊傑、施汝倫於警詢、偵訊中及本院準備程序中之自
    白。
  (二)證人王俊凱、莊雯玲於警詢、偵查中之證述。
  (三)卷附臺南縣警察局學甲分局調查筆錄（第1份）、臺南縣警
    察局學甲分局調查筆錄（第2份）、臺南縣警察局學甲分局
    逮捕犯罪嫌疑人通知書、臺南警察局學甲分局親友通知書各
    1份。
四、核被告王俊傑、施汝倫所為，均係犯刑法第216條、第210條
    之行使偽造私文書罪。被告王俊傑與施汝倫間，就上開犯罪
    有犯意聯絡及行為分擔，均為共同正犯。渠等偽造署押為偽
    造私文書之階段行為，且偽造之低度行為則為行使之高度行
    為所吸收，均不另論罪。另被告王俊傑有如犯罪事實欄所載
    之科刑及執行紀錄，有臺灣高等法院被告全國前案紀錄表1
    份在卷可稽，其受有期徒刑執行完畢，5年內故意再犯本件
    有期徒刑以上之罪，為累犯，應依刑法第47條第1項規定加
    重其刑。爰審酌被告王俊傑僅為圖掩飾其通緝犯之身份，冒
    名應訊，並在訊問筆錄等相關文件上偽造其兄長王俊凱之簽
    名及指印，另為免其冒名應訊之犯行遭發覺，另招來被告施
    汝倫佯裝是王俊凱之妻，並於親友通知聯簽名，被告2人所
    為，不但有致使王俊凱遭受刑事訴追之可能，更嚴重損害司
    法之可信性以及有致使司法資源不當浪費之虞，惟被告2人
    犯後均能坦承犯行，犯後態度良好等一切情狀，分別量處如
    主文所示之刑，並諭知易科罰金之折算標準。被告在「臺南
    縣警察局學甲分局調查筆錄（第1份）、臺南縣警察局學甲
    分局調查筆錄（第2份）、臺南縣警察局學甲分局逮捕犯罪
    嫌疑人通知書、臺南警察局學甲分局親友通知書偽造之「王
    俊凱」之簽名與指印各8枚、「莊雯玲」之簽名1枚，均依刑
    法第219條之規定沒收之。
五、據上論斷，應依刑事訴訟法第273條之1第1項、第299條第1
    項前段，刑法第28條、第216條、第210條、第219條、第47
    條第1項、第41條第1項，判決如主文。
本案經檢察官孫昱琦到庭執行職務。
中    華    民    國    99    年    12    月    20    日
                  刑事第一庭    法  官  鄭銘仁
以上正本證明與原本無異。
如不服本判決應於收受本判後10日內向本院提出上訴書狀，並應
敘述具體理由。其未敘述上訴理由者，應於上訴期間屆滿後20日
內向本院補提理由書狀（均須按他造當事人之人數附繕本）「切
勿逕送上級法院」。
                                書記官  郭勝華
中    華    民    國    99    年    12    月    23    日
附記：
中華民國刑法第210條
偽造、變造私文書，足以生損害於公眾或他人者，處 5 年以下
有期徒刑。
中華民國刑法第216條
行使第 210 條至第 215 條之文書者，依偽造、變造文書或登載
不實事項或使登載不實事項之規定處斷。

司法院資訊處製作；財團法人民間司法改革基金會備份。
